Inventaris van het archief van dr. P.J. Koets [levensjaren 1901-1995], 1920-1982
Nationaal Archief, Den Haag
- Algemeen, I.
  - Briefwisseling, 1.
    - Ingekomen en doorslagen van uitgaande brieven., 1920-1977; 1-6; 6 omslagen
      - I-K., 3
        - Kiers. R., (VPRO), 16 augustus 1977, -
        - Knap, H., 17 april, 2 mei 1978, -
        - Kok, G.A. de, 6 november 1977 en 28 mei 1978, -
      - L-P., 4
        - Lopes Dias, 11 agustus 1977, -
        - Meijer Ranneft, dr. J.W., 21 maart 1965, -
        - Nieuwenhuys, R., 5 december 1977, 4 mei 1978, -
        - Nord, M., 13 november 1977, -
        - Notermans, J., 3 december 1976, -
        - Polak, W., 17 mei 1973, -
      - R-T., 5
        - Ruiter, R., 26 november 1962, -
      - U-Z en n.n., 6
        - Velde, dr. I. van der, 8 september, 13 oktober 1964, -
        - Veer, P. van 't, 16 en 27 oktober 1977, -
        - Vleer, A.J., 2 agustus 1965, -
        - Warendorf, mr. J.C.S., 23 augustus, 24 oktober 1977, 11 mei, 21 juli 1978, -
        - Warners, ir. C.J., 22 oktober, 3 november 1977, -
        - Werkman, E., 29 maart, 1 juni, 20 oktober 1977, -
        - Wiardi Beckman Stichting, Dr., 24 november 1960, -
        - Winkler, J., 15 augustus 1977, -
        - Wiswall, P.M., 4 september 1948, -
        - Witsen, E. van, 27 oktober 1969, -
        - Yong, Mun Cheong, 17 agustus 1977, 6 en 30 maart 1978, -
        - Zantwijk, dr. R.A.M, van, 11 agustus 1971, -
  - Artikelen, teksten van toespraken en autobiografische aantekeningen, 2.
    - Kranteknipsel van een artikel in het Algemeen Indisch Dagblad, over de leraar bij het middelbaar onderwijs. Met losse aantekeningen, 1977., 1939; 7; 2 stukken
    - "Strijd zonder verliezers", concept van een te schrijven boek. Met losse aantekeningen 20 juli 1977., 1950; 8; 1 omslag
    - Tekst van de hoofdzaken uit een lezing van Koets over nationalisme en communisme in de oosterse wereld. In het Engels., 2 augustus 1951; 9; 1 stuk
    - "The political and social development of the native leading classes in Indonesia". Doorslag van een artikel., 1951; 10; 1 stuk
    - Jubileum-exemplaar van "Paraat", met o.a. artikel van Koets getiteld "Socialist and Humanist"., 1956; 11; 1 katern
    - "De Gaulle en Afrika", kranteknipsel van een artikel in het blad "Europese beweging"., 30 januari 1960; 12; 1 stuk
    - Kranteknipsel met artikel "Utrecht als de studentenstad. Een herinnering"., 22 juni 1960; 13; 1 stuk
    - Kranteknipsel met artikel van Koets in de Schwabische Donauzeitung, "Es fehlt herzliche Sympathie"., December 1960; 14; 1 stuk
    - Tekst van referaat gehouden voor de VPRO-radio, "Heeft ieder gelijke kansen om te leren wat hij in het leven nodig heeft?"., Maart 1962; 15; 1 stuk
    - Teksten van toespraken van Koets en W.A.M. van der Kallen uitgesproken op een jaarvergadering van de vereniging de Nederlandse Dagbladpers., 1 mei 1967; 16; 1 katern
    - Stukken betreffende een toespraak gehouden op een bijeenkomst van de Maatschappij voor Nijverheid en Handel., Oktober-november 1970; 17; 1 omslag
    - "Soekarno een 'profile'", concepten van een artikel., z.j.; 18; 1 omslag
    - Autobiografische aantekeningen., 1971 en 1972; 19; 1 omslag
      Dit zijn stukken uit een verder ongeschreven gebleven "Levensbericht" (herinneringen).
      Zie ook inventarisnummer 4, correspondentie met D.H. Landwehr.
    - Knipsels met artikelen in het Algemeen Protestants Kerkblad. Met losse aantekeningen, 1977., z.d; 20; 1 omslag
  - Personalia, 3.
    - Beschikking betreffende de afvoering van Koets uit de sterkte van het detachement L.O.C. in Singapore., 7 februari 1946; 21; 1 stuk
    - Verlofpas., 12 februari 1946; 22; 1 stuk
    - Identiteitskaarten., 1946-1947; 23; 1 omslag
    - Afschrift van een lijst van veroordeelden door de krijgsraad van de "18-area army"., z.d; 24; 1 stuk
- Bijzonder, II.
  - Student (1920-1926), A.
    - Aantekeningen van colleges van prof. dr. H. Bolkestein., 1920-1921; 25; 1 katern
    - Aantekeningen betreffende Hellenistische dichtkunst. (colleges prof. dr. C.W. Vollgraff), 1921-1922; 26; 3 katernen
  - Directeur van het Kabinet van de Gouverneur-Generaal (1946-1948) en van de hoge vertegenwoordiger van de Kroon (1948-1949), B.
    - Briefwisseling, 1.
      - Ingekomen en doorslagen van uitgaande brieven., 1946-1950; 27-32; 6 omslagen
        Alfabetisch en chronologisch geordend; de namen van de correspondenten zijn verwerkt in de lijst van correspondenten en de index.
        - A-D., 27
        - E-H., 28
        - I-L., 29
        - M-P., 30
        - R-T., 31
        - U-W., 32
    - Organisatie van het kabinet, 2.
      - Stukken betreffende de administratieve organisatie van het kabinet van de Gouverneur-Generaal en de Hoge Vertegenwoordiger van de Kroon., Oktober 1947-december 1949; 33; 1 omslag
      - Lijsten houdende opsomming van de werkzaamheden van het Kabinet van de Hoge Vertegenwoordiger van de Kroon en overzicht van ambtenaren werkzaam op de Algemene Secretarie., z.d; 34; 2 stukken
    - Staatkundige hervorming van het koninkrijk, 3..
      - Algemene constitutionele vraagstukken, a.
        - Teksten van de beginselen en de doelstellingen van de contracterende partijen overeengekomen om samen te werken aan de hervorming van het koninkrijk der Nederlanden met betrekking tot Nederlands-Indië. Met potloodaantekeningen., z.j. (ca. 1946); 35; 1 omslag
        - Nota van n.n. aangaande de plannen met betrekking tot de staatkundige opbouw van Indonesië. Met potloodaantekeningen., 27 mei 1946; 36; 1 stuk
          Waarschijnlijk van F.M. van Asbeck.
        - Nota van de Lt. GG. (Luitenant Gouverneur-Generaal) betreffende de vorming van de centrale organen voor geheel Indonesië. Met begeleidbrief., 9 april 1947; 37; 1 stuk
        - Memorandum van DGAZ (Directeur-Generaal Algemene Zaken) betreffende de organisatie van de toekomstige samenwerking met de Republiek. Doorslag., 5 april 1946; 38; 1 stuk
        - Nota van H.N. Boon aan de Commissie-Generaal betreffende de vorming en de uitvoering van het toekomstig buitenlandse beleid en de totstandkoming van de Verenigde Staten van Indonesië en de Nederlands-Indonesische Unie, aangeboden aan F.J. Verboeket. Doorslagen., April 1947; 39; 2 stukken
        - Memorandum van P. Sanders aan H.J. van Mook betreffende een interim-regering in Nederlands-Indië. Met aantekeningen van Koets., 18 mei 1947; 40; 1 stuk
        - Kopieën van nota's van K.L.J. Enthoven over een interim-regering voor heel Indonesië., 2 augustus 1947 en z.d; 41; 2 stukken
        - Memo van K.L.J. Enthoven aan H.J. van Mook betreffende de beginselen van de Nederlands-Indonesische Unie. Met bijlagen., December 1947; 42; 1 omslag
        - Teksten van de ontwerp-overeenkomst van samenwerking tot de vorming van de Verenigde Staten van Indonesië en de Nederlands-Indonesische Unie., December 1947; 43; 1 omslag
        - Tekst van voor-ontwerp en Oost-Indonesisch contract betreffende de staatkundige organisatie van Oost-Indonesië en de opbouw van de nieuwe staatkundige organisatie van geheel Indonesië. Met memorie van toelichting., December 1947; 44; 1 omslag
        - Nota's van D.C. Buurman van Vreeden betreffende de ontwerp-overeenkomst tussen de Nederlandse en Oost-Indonesische regering. Met tekst van model-contract., December 1947-januari 1948; 45; 1 omslag
        - Aantekeningen van Koets over een gesprek met K.L.J. Enthoven inzake de inrichting van een interim-regering., 12 januari 1948; 46; 1 stuk
        - Stukken betreffende de grondwetsherzieningen., Oktober 1947-april 1948; 47; 1 omslag
        - Tekst van een ontwerp-overeenkomst van de Nederlands-Indonesische Unie. Met bijlagen., z.j. (ca. 1948); 48; 1 omslag
        - Stukken houdende een ontwerp van beginselen voor een basisovereenkomst inzake de nieuwe staatkundige ordening van het koninkrijk der Nederlanden en van Indonesië., z.j. (ca. 1948); 49; 1 omslag
        - Memorie van toelichting op de beginselen van de structuur der Nederlands-Indonesische Unie., April 1948; 50; 1 stuk
        - Memorandum van n.n. over de voorbereidingen voor de totstandkoming van de Verenigde Staten van Indonesië., 24 juni 1948; 51; 1 stuk
        - Stukken betreffende het voor-ontwerp en ontwerp van de "Bestuursregeling Indonesië in Overgangstijd". In het Nederlands en Indonesisch., Juni 1948-januari 1949; 52; 1 pak
        - Afschrift van brief van R.W. van Diffelen aan S.H. Spoor betreffende de besprekingen over het eerste rapport van de staatkundige adviescommissie., 24 juni 1948; 53; 1 stuk
        - Lijst van de samenstelling van een eventueel te vormen federaal interim kabinet. Met losse aantekeningen van Koets (1977)., 6 november 1948; 54; 2 stukken
        - Memorandum van K.L.J. Enthoven betreffende de toepassing van artikel 67 van het BIO-besluit op voormalig republikeinse gebieden., 14 januari 1949; 55; 1 stuk
        - Rapport van een onderhoud van A.H.C. Gieben en kolonel Thomson met de heren Moh. Hatta c.s. over de positie van de Republiek tijdens de interimperiode., 19 januari 1949; 56; 1 stuk
        - Stukken betreffende de richtlijnen voor de vereniging van Nederland en Indonesië., Augustus-september 1949; 57; 1 omslag
        - Memorandum van A.H.C. Gieben aan J.H. van Maarseveen betreffende de totstandkoming van de Unie. Doorslag., 13 september 1949; 58; 1 stuk
        - Memorandum betreffende de binnenlandse veiligheid tijdens de souvereiniteitsoverdracht., 29 november 1949; 59; 1 stuk
        - Stukken betreffende de oprichting van een stichting voor culturele samenwerking tussen Nederland, Indonesië, Suriname en de Nederlandse Antillen., z.j. (ca. 1949); 60; 1 omslag
      - Federale Staten van Indonesië, b.
        - Stukken betreffende de negara Kalimantan., 1946-1949; 61-73
          - Stuk houdende kort overzicht van de werkzaamheden op het gebied van de regionale staatkundige organisatie in Borneo en de Grote Oost. (1946), 61; 1 stuk
          - Brief van H.J. van Mook aan F.M. van Asbeck betreffende de politieke opbouw van Borneo en de Grote-Oost. Doorslag. 31 mei 1946, 62; 1 stuk
          - Tekst van een motie van de West-Borneo-raad betreffende het vormen van een negara Kalimantan. In het Nederlands en Indonesisch. 29 maart 1947, 63; 1 stuk
          - Nota van n.n. betreffende West-Borneo. Met bijlage: tekst van ontwerp-West-Borneo-akkoord. Doorslagen. April 1947, 64; 2 stukken
          - Ingekomen memorandum van H.J. van Mook met opmerkingen over de beginselen aangaande de nieuwe staatkundige ordening van West-Borneo. Met bijlage. April 1947, 65; 2 stukken
          - Tekst van het ontwerp-statuut voor West-Borneo. April 1947, 66; 1 stuk
          - Stukken houdende de ontwerp-regeling van de staatkundige organisatie van Kalimantan. z.j. (ca. 1948), 67; 1 omslag
          - Brief van Mansoer aan de voorzitter van de raad van Kesoeltanan Kota Waringin betreffende de vorming van een negara Kalimantan, aangeboden aan de Lt. GG. en de algemeen commissaris voor Borneo en de Grote-Oost. In het Indonesisch. Afschriften. Juli 1948, 68; 3 stukken
          - Aantekeningen van n.n. betreffende de vorming van een negara Kalimantan. Met potloodaantekeningen van Koets. 23 augustus 1948, 69; 1 stuk
          - Nota van D.C. Buurman van Vreeden betreffende de politieke situatie in Borneo en de ontwerp-regeling van de staatkundige organisatie van Kalimantan. Met potloodaantekeningen van P.J. Koets. 23 augustus 1948, 70; 1 stuk
          - Besluit van de Commissie-Generaal betreffende de erkenning van West-Kalimantan als bijzonder gebied met zelfbestuur. In het Indonesisch. Doorslag. z.j. (ca. 1948), 71; 1 stuk
          - Memorandum van Koets aan de HVK (Hoge Vertegenwoordiger van de Kroon) betreffende de staatkundige organisatie van de negara Kalimantan. Doorslag. 7 juni 1949, 72; 1 stuk
          - Verslag van de secretaris van staat voor zelfbestuurszaken betreffende de vorming van de negara Kalimantan, uitgebracht in de vergadering van de VFR (Voorlopige Federale Regering) van. Afschrift. 13 juli 1949, 73; 1 stuk
        - Stukken betreffende de negara Sumatra-Timoer., 1947-1949; 74-82
          - Notulen van de vergaderingen van de voorlopige raad van Sumatra-Timoer op. Doorslagen. 15 en 17 november 1949, 74; 1 omslag
          - Brief van J.J. van de Velde aan H.J. van Mook betreffende het ontwerp-statuut en de organisatie van Daerah Istimewa Sumatra Timoer. Doorslag. 25 november 1947, 75; 1 stuk
          - Aantekeningen houdende voorstellen met betrekking tot het toekennen van salarissen, met uitslag van de stemmingen over de organisatie van Sumatra-Timoer. z.j. (ca. 1947), 76; 1 stuk
          - Notulen van de besprekingen over het ontwerp-statuut van Sumatra-Timoer op. 26, 27 en 28 november en 1, 2 december 1947, 77; 1 omslag
          - Tekst van telegram van de voorlopige raad van Sumatra-Timoer aan de Nederlands-Indische regering inzake het verzoek tot vaststelling van de regeling van de staatkundige organisatie. Afschrift. 8 december 1947, 78; 1 stuk
          - Brief van de Republikeinse delegatie aan de CGD (Commissie voor Goede Diensten) betreffende de vorming van de negara Sumatra-Timoer. In het Engels. Afschrift. 29 april 1948, 79; 1 stuk
          - Tekst van radiocauserie van Tengkoe Dzulkarnain, met de titel "Het een en ander over de Oostkust van Sumatra sedert de Japanse capitulatie". (1948), 80; 1 stuk
          - Aantekeningen betreffende het onderhoud van de vertegenwoordiger van de Sumatra gebieden met de Nederlandse delegatie op. 11 mei 1949, 81; 2 stukken
          - Memorandum van P.J. Koets aan de HVK betreffende het gesprek met dr. Mulia over de functie van de voorzitter van het Sumatraanse coördinatie comité. Doorslag. 20 juli 1949, 82; 1 stuk
        - Stukken betreffende de negara Pasoendan., 1947-1949; 83-91
          - Stukken betreffende de Nederlandse pogingen om West-Java van de Republiek af te scheiden. In het Engels. December 1947, 83; 1 omslag
          - Stukken betreffende de ontwikkeling van de politieke situatie in West-Java in verband met de vorming van de negara Pasoendan. In het Nederlands en Engels. Maart-juli 1948, 84; 1 omslag
            Zie ook inventarisnummers 353-398.
          - Stukken betreffende de verkiezingen voor de Derde West-Java-conferentie. April 1948, 85; 1 omslag
          - Brief van R.W. van Diffelen aan H.J. van Mook met opmerkingen over Hilman Djajadiningrat in verband met de politiek van Pasoendan. 14 oktober 1948, 86; 1 stuk
          - Ingekomen rapporten van P.J. Gerke betreffende de politieke situatie in Pasoendan. Juli 1948-maart 1949, 87; 1 omslag
          - Nota van n.n. inzake aanpassing van de huidige bestuursvoering in Pasoendan en Midden-Java aan de politieke ontwikkeling. Doorslag. z.j. (ca. 1949), 88; 1 stuk
          - Rapport van P. Okma betreffende de politieke situatie in Pasoendan. Afschrift. 10 maart 1949, 89; 1 stuk
          - Memorandum van n.n. aan H.L. s'Jacob betreffende het "amendement Pasoendan op Plan 97". Met bijlage. Oktober 1949, 90; 2 stukken
          - Rapport van n.n. betreffende de bevindingen bij de bestuursvoering in verband met het staakt-het-vuren in Pasoendan. z.j. (ca. 1949), 91; 1 stuk
        - Stukken betreffende de negara Madoera., 1947-1948; 92-94
          - Stukken betreffende de politieke situatie in Madoera. In het Nederlands en Engels. December 1947-mei 1948, 92; 1 omslag
          - Memorandum van de Lt. GG. betreffende een brief van Ch.O. van der Plas inzake de nederlandse politiek ten aanzien van Madoera, met deze brief als bijlage. Januari 1948, 93; 2 stukken
          - Brief van de "Komite Penentoean Kedoedoekan Madoera" aan de Lt. GG. inzake een verzoek om erkenning van de status van Madoera. Met bijlage. In het Engels en Indonesisch. Februari 1948, 94; 2 stukken
        - Stukken betreffende de negara Oost-Indonesië., 1947-1949; 95-101
          - Tekst van de rede van Soekawati bij het openen van de zitting van het parlement op. 22 april 1947, 95; 1 stuk
            Soekawati was president van de staat Oost-Indonesië.
          - Nota van Koets over de bespreking over de ontwerpovereenkomst Oost-Indonesië. 17 december 1947, 96; 1 stuk
          - Aantekeningen van Koets naar aanleiding van zijn bezoek aan Makassar op. 23, 24 en 25 december 1947, 97; 2 stukken
          - Ingekomen brieven van J.J. Mendelaar bevattende vertrouwelijke informatie over de ontwikkeling in de negara Oost-Indonesië. Juli-november 1948, 98; 1 omslag
          - Brief van J.J. Mendelaar aan Alons betreffende de negara-begroting van Oost-Indonesië. Doorslag. 14 oktober 1948, 99; 1 stuk
          - Verslag van de bijeenkomst van de stichting cultureel centrum Oost-Indonesië op 5 maart 1949 te Makassar., 100; 1 stuk
          - Memorandum van Koets aan de HVK met enige punten, die in een toespraak te Makassar zouden kunnen worden verwerkt. Doorslag. 14 juli 1949, 101; 1 stuk
        - Nota van n.n. betreffende het Indonesische burgerschap. Doorslag., z.j. (ca. 1947); 102; 1 stuk
          Waarschijnlijk van K.L.J. Enthoven.
        - Nota van H.N. Boon betreffende de verhouding van de nieuwe federatie tot de buitenwereld en het buitenlandse beleid in verband daarmee. Met bijlagen. Doorslag en afschriften., April 1947; 103; 1 omslag
        - Telegram van de VPP (Verbonden Politieke Partijen), waarin zij de tactiek van de Commissie-Generaal ten aanzien van Oost-Indonesië en West-Borneo betreuren. Met begeleidbrief van C.C. van Helsdingen aan de Lt. GG. Afschrift., Juni 1947; 104; 2 stukken
        - Memorandum van H.J. van Mook aan Koets met verzoek een agenda samen te stellen voor de bespreking met vertegenwoordigers van Oost-Indonesië, Borneo, Sumatra en Java. Met bijlage. De gevraagde agenda met potloodaantekeningen., 29 oktober 1947; 105; 2 stukken
        - Verslagen van de vergaderingen van de vertegenwoordiger van de Nederlandse regering met de vertegenwoordigers van Oost-Indonesië, Borneo, Sumatra en Java bij de CGD (Commissie voor Goede Diensten)., Oktober-november 1947; 106; 1 omslag
          Zie ook inventarisnummers 250-275 en 412-459.
        - Aantekeningen van Koets gemaakt naar aanleiding van een vergadering in de Gedong Indonesia Serikat op, 4 januari 1948; 107; 1 stuk
        - Tekst van de regelingen omtrent algemene aangelegenheden welke door het centraal gezag moeten worden geregeld., 27 januari 1948; 108; 1 stuk
        - Brief van E.O. van Boetzelaer aan de hoofden der departementen van Algemeen Bestuur betreffende de organisatie van de Federale regering. Met bijlagen., Januari 1948; 109; 1 omslag
        - Nota van n.n. houdende informatie inzake de instelling van een interim-regering voor geheel Indonesië. Afschrift., 11 februari 1948; 110; 1 stuk
        - Aantekeningen van H.J. van Mook betreffende de bevoegdheden van de Federale regering. Doorslag., 16 mei 1948; 111; 1 stuk
        - Brief van de minister-president van Oost-Indonesië aan de Walinegara van de Oostkust van Sumatra, betreffende een te houden bespreking tussen de regeringen van de negara's en staatkundige organisaties buiten de Republiek., 1 juli 1948; 112; 1 stuk
        - Stukken betreffende de Federale conferentie te Bandoeng., Mei-juli 1948; 113-119; 1 omslag
          - Stukken betreffende de gang van zaken bij de Federale conferentie te Bandoeng. In het Nederlands, Engels en Indonesisch. Mei-juli 1948, 113; 1 omslag
          - Brief van R.W. van Diffelen aan H.J. van Mook betreffende de Bandoengse conferentie. Afschrift. 24 juni 1948, 114; 1 stuk
          - Aantekeningen van K.L.J. Enthoven betreffende het onderhoud tussen hem en prof. Romme over de Bandoengse conferentie. 10 juni 1948, 115; 1 stuk
          - Telegrammen van de minister-president van Pasoendan en Oost-Indonesië aan de Recomba Nederlands-Indië inzake de uitnodiging voor de Bandoengse conferentie. Met aantekeningen van M.A. Pellaupessy. Afschriften. 30 juni 1948, 116; 2 stukken
          - Tekst van een resolutie en conclusie tot stand gekomen op de Federale conferentie te Bandoeng. Afschrift. 15 juli 1948, 117; 1 stuk
          - Stukken betreffende het pre-advies der Voorlopige Federale Regering op de resolutie van Bandoeng. Juli 1948, 118; 1 omslag
          - Aantekeningen van de staatssecretaris van Algemene Zaken over de Federale conferentie te Bandoeng. 28 september 1948, 119; 1 stuk
        - Tekst van wetsontwerp van de Federale interim-regering betreffende reorganisatie van de Nederlands-Indische regering. Met begeleidbrief van n.n., z.j. (ca. 1948); 120; 2 stukken
        - Nota van n.n. getiteld "Federatie zonder Republiek". Doorslag., z.j. (ca. 1948); 121; 1 stuk
        - Memorandum van K.L.J. Enthoven aan de Lt. GG. betreffende aanwijzing van een lid der Voorlopige Federale Regering voor de behandeling van algemeen staatsrechtelijke aangelegenheden. Doorslag., 8 juni 1948; 122; 1 stuk
        - Koninklijk Besluit over benoeming en ontslag van de leden van de Federale interim-regering in Indonesië met memorie van toelichting. Concept., z.j. (ca. 1948); 123; 2 stukken
        - Nota met begeleidingsbrief van het departement van Binnenlandse Zaken aan W.G. Vegting (lid van de Nederlandse delegatie), inzake een mogelijke indeling van Sumatra, Java en Madoera, in staten., 8 juli 1948; 124; 1 stuk
        - Notulen van de bespreking van de Nederlandse regering met de delegatie uit de BFO te 's-Gravenhage op, 5 en 9 augustus 1948; 125; 1 omslag
        - Stukken betreffende het besluit van de Voorlopige Federale Regering tot uitwijzing van Republikeinse ambtenaren in Batavia., Augustus 1948; 126; 1 omslag
        - Motie van de Gaboengan Sarikat Boeroeh Indonesia (GASBI) inzake de totstandkoming van de interim-regering en de arbeidersvertegenwoordiging. Met begeleidbrief aan L.J.M. Beel. In het Indonesisch. Afschriften., December 1948; 127; 2 stukken
        - Memorandum van Koets aan de minister van Overzeese Gebiedsdelen over de nieuw gekozen Wali Negara van Oost-Java. Doorslag., 2 december 1948; 128; 1 stuk
        - Resolutie van de BFO betreffende het verlangen om langs vreedzame weg te komen tot de vorming van vrije en souvereine Verenigde Staten van Indonesië., 13 januari 1949; 129; 1 stuk
        - Rapport van A.H.C. Gieben inzake huisvesting van Moh. Hatta c.s. op Banka., 18 januari 1949; 130; 1 stuk
        - Telegrammen van de COMKROST (Commissaris van de Kroon voor de Oostkust van Sumatra) aan de REGVIND (Regering van Nederlands-Indië) inzake het verzoek van Soekarno aan de voorzitter van de BFO en Soedjono te seinen om hem naar Banka te helpen vervoeren. In het Indonesisch. Afschriften., 4 februari 1949; 131; 2 stukken
        - Verslag van de studie-commissie Nieuw-Guinea, aangeboden door H. van der Wal aan de HVK. Afschrift. Z.j. (ca. juni 1949). Met andere stukken betreffende Nieuw-Guinea. Afschriften., maart-september 1949; 132; 1 omslag
        - Resolutie van het Manifest Muktamar Sumatra betreffende de spoedige totstandkoming van gelijkgerechtigde deelgebieden bestaande uit vrije en souvereine Verenigde Staten van Indonesië. Afschrift., April 1949; 133; 1 stuk
        - Teksten van de redevoeringen van A.A. Rivai, Sultan Hamid II en Moh. Hatta ter gelegenheid van het tweede gedeelte van de inter-Indonesische conferentie gehouden te Batavia op 31 juli 1949. Aangeboden door A.J. Vleer aan de deelnemers van de IIC (Inter-Indonesische Conferentie). In het Nederlands, Engels en Indonesisch., 134; 1 omslag
        - Brief van Sultan Hamid II aan president Soekarno inzake de Inter-Indonesissche Conferentie ter voorbereiding van de RTC (Ronde Tafel Conferentie). Met begeleidbrief van A.J. Piekaar aan Koets. Afschrift., Juli 1949; 135; 2 stukken
        - Memorandum van Koets aan de HVK betreffende de positie van de PPN (Panitya Persiapan Nasional) op de Inter-Indonesische Conferentie. Doorslag., 9 augustus 1949; 136; 1 stuk